【裁判字號】    96,訴,2564
【裁判日期】    970121
【裁判案由】    偽造文書等
【裁判全文】
臺灣彰化地方法院刑事判決              96年度訴字第2564號
公  訴  人  臺灣彰化地方法院檢察署檢察官
被      告  乙○○
                      新莊市戶政事務所)
上列被告因偽造文書等案件，經檢察官提起公訴（96年度偵緝字
第627 號），本院逕以簡式審判程序判決如下：
    主  文
乙○○連續行使偽造私文書，足以生損害於他人，累犯，處有期
徒刑肆月，如易科罰金，以銀元佰元即新臺幣玖佰元折算壹日
，應減刑為有期徒刑貳月，如易科罰金，以銀元佰元即新臺幣
玖佰元折算壹日，如附表編號1 、2 所示之署名及附表編號3 所
示之物品均應予沒收；又連續意圖為自己不法之所有，以不正方
法由自動付款設備取得他人之物，累犯，處有期徒刑肆月，如易
科罰金，以銀元佰元即新臺幣玖佰元折算壹日，應減刑為有期
徒刑貳月，如易科罰金，以銀元佰元即新臺幣玖佰元折算壹日
；又明知為不實之事項，而使公務員登載於職務上所掌之公文書
，足以生損害於公眾及他人，累犯，處拘役肆拾日，如易科罰金
，以銀元佰元即新臺幣玖佰元折算壹日，應減刑為拘役貳拾日
，如易科罰金，以銀元佰元即新臺幣玖佰元折算壹日；又行使
偽造私文書，足以生損害於公眾及他人，累犯，處有期徒刑肆月
，如易科罰金，以銀元佰元即新臺幣玖佰元折算壹日，應減刑
為有期徒刑貳月，如易科罰金，以銀元佰元即新臺幣玖佰元折
算壹日。就宣告有期徒刑部分，應執行有期徒刑伍月，如易科罰
金，以銀元佰元即新臺幣玖佰元折算壹日。如附表編號1 、2
所示之署名及附表編號3 所示之物品均應予沒收。
    犯罪事實及理由
一、本案犯罪事實部分，除補充乙○○係於民國90年間，在其當
    時所承租位於彰化縣彰化市租屋處，徒手竊取丙○○所保管
    暫放該處之甲○○身分證影本後，即於翌日以將自己照片黏
    貼在甲○○身分證影本上及在母親欄位上更改姓名為「溫秀
    春」，再予以影印方式，變造屬特種文書之甲○○身分證 1
    份，足以生損害於甲○○及戶政機關對戶政管理之正確性；
    證據部分，除補充被告乙○○於本院之自白外，其餘犯罪事
    實及證據，均引用如附件起訴書所載。
二、至被告所偽造屬私文書之臺北市政府警察局北市警交大字第
    ACL600219 號舉發違反道路交通管理事件通知單之收受聯，
    被告業已丟棄遺失，且乏證據足資證明該聯尚未滅失，亦非
    屬違禁物，本院自無從沒收；又就該移送聯及通知聯上，本
    無收受通知聯者簽章，此有該移送聯及通知聯各1 紙在卷可
    稽（見彰警分刑字第09300014682 號卷第32頁、第33頁），
    且該移送聯及通知聯均非屬被告所有，本院亦無從宣告沒收
    ，公訴人認就臺北市政府警察局舉發違反道路交通管理事件
    通知單上之偽造「王啟南」簽名，應予沒收，尚有誤會，併
    此敘明。
二、據上論斷，應依刑事訴訟法第273條之1第1項、第 310條之2
    、第454 條第2 項、第299 條第1 項前段，刑法第2 條第 1
    項前段，修正刪除前刑法第56條，刑法第320 條第1 項、第
    216 條、第212 條、第210 條、第339 條之2 第1 項、第33
    7 條、第214 條，修正前刑法第55條、第51條第5 款、第47
    條、第41條第1 項前段、第38條第1 項第2 款，刑法第 219
    條，罰金罰鍰提高標準條例第1 條前段，修正刪除前罰金罰
    鍰提高標準條例第2 條，現行法規所定貨幣單位折算新臺幣
    條例第2 條，中華民國96年罪犯減刑條例第2 條第1 項第3
    款、第7條、第9條，判決如主文。
三、如不服本判決，應於判決送達後10日內，向本院提出上訴狀
    。
本案經檢察官莊佳瑋到庭執行職務。
中    華    民    國    97    年    1     月    21    日
                       刑事第五庭  法  官  簡婉倫
以上正本證明與原本無異。
如不服本判決，應於判決送達後10日內，向本院提出上訴書狀，
上訴書狀應「敘述具體上訴理由」，並按他造當事人之人數附繕
本。「切勿逕送上級法院」。
告訴人或被害人對於判決如有不服具備理由請求檢察官上訴者，
其上訴期間之計算係以檢察官收受判決正本之日期為準。
中    華    民    國    97    年    1     月    21    日
                                   書記官
附錄論罪科刑法條：
中華民國刑法第320條
意圖為自己或第三人不法之所有，而竊取他人之動產者，為竊盜
罪，處 5 年以下有期徒刑、拘役或 5 百元以下罰金。
中華民國刑法第216條
行使第 210 條至第 215 條之文書者，依偽造、變造文書或登載
不實事項或使登載不實事項之規定處斷。
中華民國刑法第210條
偽造、變造私文書，足以生損害於公眾或他人者，處 5 年以下有
期徒刑。
中華民國刑法第212條
偽造、變造護照、旅券、免許證、特許證及關於品行、能力服務
或其他相類之證書、介紹書，足以生損害於公眾或他人者，處 1
年以下有期徒刑、拘役或3 百元以下罰金。
中華民國刑法第339條之2
意圖為自己或第三人不法之所有，以不正方法由自動付款設備取
得他人之物者，處3 年以下有期徒刑、拘役或1 萬元以下罰金。
中華民國刑法第337條
意圖為自己或第三人不法之所有，而侵占遺失物、漂流物或其他
離本人所持有之物者，處 5 百元以下罰金。
中華民國刑法第214條
明知為不實之事項，而使公務員登載於職務上所掌之公文書，足
以生損害於公眾或他人者，處3 年以下有期徒刑、拘役或5 百元
以下罰金。
附表：
1、葉長發與乙○○於90年10月25日所簽訂之房屋租賃契約書立
   契約人（乙方）欄位下「甲○○」之簽名1枚。
2、葉長發與乙○○於91年11月5 日所簽訂之房屋租賃契約書立
   契約人（乙方）欄位下「甲○○」之簽名1 枚。
3、經黏貼乙○○照片及更改母親欄位姓名為「溫秀春」之變造
   甲○○身分證影本1 紙（附於彰化縣警察局彰化分局彰警分
   刑字第09300014682 號卷）。


司法院資訊處製作；財團法人民間司法改革基金會備份。
